臺灣臺中地方法院刑事判決
110年度訴字第2029號
公  訴  人  臺灣臺中地方檢察署檢察官
被      告  江宗翰



            劉凱迪


共      同
選任辯護人  歐優琪律師（法扶律師）
上列被告因毒品危害防制條例案件，經檢察官提起公訴（110年
度偵字第26127號），本院判決如下：
    主  文
江宗翰犯如附表一編號1、2所示之罪，各處如附表一編號1、2主
文欄所示之刑及沒收。應執行有期徒刑參年玖月。
劉凱迪犯如附表一所示之罪，各處如附表一主文欄所示之刑及沒
收。應執行有期徒刑肆年。
    事  實
一、江宗翰、劉凱迪均明知4-甲基甲基卡西酮、甲基-N,N-二甲
    基卡西酮、愷他命，係毒品危害防制條例第2條第2項第3款
    規定列管之第三級毒品，不得非法運輸、販賣，竟為下列行
    為：
  ㈠江宗翰、劉凱迪共同基於運輸、意圖販賣而持有第三級毒品
    之犯意聯絡，於民國110年8月11日晚上11時許，在臺南市安
    平區某處取得由陳建升（涉案部分由檢察官另行偵辦）所放
    置之含有第三級毒品4-甲基甲基卡西酮、甲基-N,N-二甲基
    卡西酮之毒品咖啡包200包及第三級毒品愷他命1包，取得後
    將上開毒品運至江宗翰、劉凱迪居住之臺中市○區○○街000○0
    號3樓B室藏放，欲伺機出售上開毒品咖啡包予不特定人牟利
    。
　㈡江宗翰、劉凱迪共同意圖營利，基於販賣第三毒品之犯意聯
    絡，由劉凱迪於110年8月5日前某時，在社群軟體Twitter上
    ，以「台中浪子」、「台中海龍王」等暱稱之帳號，刊登販
    賣毒品咖啡包之廣告訊息。嗣經警方於110年8月5日凌晨0時
    14分許起，佯裝買家「阿信」，以Twitter與暱稱「台中海
    龍王」、以微信與暱稱「快樂起飛～緯」之劉凱迪聯繫毒品
    交易事宜後，約定於110年8月12日下午4時許，在臺中市○區
    ○○街00○0號之7-11便利商店錦新門市，以新臺幣（下同）7,
    000元，交易含有上開成分之毒品咖啡包20包。雙方議定後
    ，劉凱迪即指派微信暱稱「王佰萬」之江宗翰攜帶毒品咖啡
    包20包前往交易，於同日下午4時10分許，江宗翰在上址進
    行毒品交易之際為警當場逮捕，並扣得如附表二編號1、5所
    示之毒品咖啡包20包、IPhone SE手機1支，致未能完成交易
    而不遂。
　㈢江宗翰經逮捕後，為配合警方協助溯源追查，而發送「他要
    追加」、「追加20」等訊息予暱稱「快樂起飛～緯」之劉凱
    迪，劉凱迪遂意圖營利，基於販賣第三毒品之犯意，於同日
    下午4時25分許，在臺中市○區○○街000○0號前，欲販賣含有
    上開成分之毒品咖啡包20包予警方喬裝之買家，而為警方當
    場逮捕，並扣得如附表二編號2、6所示之毒品咖啡包20包、
    IPhone 12手機1支，致未能完成交易而不遂。員警並於同日
    下午4時30時許，經江宗翰同意，帶同江宗翰、劉凱迪返回
    臺中市○區○○街000○0號3樓B室居處執行搜索，扣得含有上開
    成分之毒品咖啡包107包（附表二編號3）及如附表二編號4
    、7至10所示之物，而查悉上情。　
二、案經苗栗縣政府警察局大湖分局（下稱苗栗大湖分局）報告
    臺灣臺中地方檢察署（下稱臺中地檢署）檢察官偵查起訴。
    理  由
壹、程序部分：
    本判決以下所援引被告以外之人之供述證據，檢察官、被告
    江宗翰、劉凱迪及辯護人於本院準備程序時均表示同意有證
    據能力（本院卷第90頁），復於本院審理時逐項提示、調查
    後，均未於言詞辯論終結前聲明異議，本院審酌該等供述證
    據作成時外在情況及條件，核無違法取證或其他瑕疵，亦無
    證據力明顯過低之情形，均有證據能力。又本判決以下所援
    引之非供述證據，均與本案犯罪事實具有關聯性，且無證據
    證明係公務員違背法定程序或經偽造、變造而取得，檢察官
    、被告2人及辯護人復均未爭執其證據能力，再經本院於審
    理期日依法提示調查、辯論，本院審酌各該證據取得或作成
    時之一切情況及條件，並無違法、不當或不宜作為證據之情
    事，是該等非供述證據，依刑事訴訟法第158條之4規定反面
    解釋意旨，亦均具有證據能力。
貳、實體部分：
一、認定犯罪事實所憑之證據及理由：
  ㈠上開犯罪事實，業據被告江宗翰、劉凱迪於警詢、偵查及本
    院審理中均坦承不諱，核與證人李寅菲於警詢、偵查中之證
    述情節大致相符，並有110年8月13日員警職務報告1份（偵
    卷第67至69頁）、苗栗大湖分局搜索扣押筆錄、扣押物品目
    錄表、扣押物品收據各3份（偵卷第95至105、133至143、15
    9至169頁）、自願受搜索同意書1份（偵卷第171頁）、被告
    劉凱迪之Twitter帳號名稱「台中浪子、台中海龍王」個人
    頁面截圖2張、警方與「台中海龍王」對話紀錄截圖5張、警
    方與被告劉凱迪之微信暱稱「快樂起飛～緯」對話紀錄截圖1
    1張、被告劉凱迪之手機畫面截圖8張、蒐證照片12張（第17
    3至197頁）、被告2人之通聯紀錄表（偵卷第241、245頁）
    、衛生福利部草屯療養院草療鑑字第1100800248號鑑驗書（
    偵卷第311頁）、內政部警政署刑事警察局刑鑑字第1100095
    927號鑑定書（偵卷第359至360頁）各1份、110年8月5日員
    警職務報告1份、警方與「台中浪子」對話紀錄截圖6張（他
    卷第5至11頁）、被告劉凱迪與陳建升Twitter對話截圖2張
    （本院卷第149頁）附卷可稽，復有如附表二所示之物扣案
    可資佐證，足認被告2人上開任意性自白與事實相符，堪信
    為真實。
　㈡按販賣毒品行為之處罰基礎，主要在於行為人將持有之毒品
    讓與他人使之擴散，並取得對價，所著重者厥為讓與與對價
    之意涵上；倘於有償讓與他人之初，即係出於營利之意思，
    並已著手實行，其以高於購入原價出售者，固為販賣行為，
    設若因故不得不以原價或低於原價讓與他人時，亦屬販賣行
    為；必也始終無營利意思，而以原價或低於原價有償讓與他
    人，始得以轉讓罪論處。又所謂營利之意圖，即犯罪之目的
    ，原則上不以發生特定結果為必要，是不以實際從中得利為
    必要（最高法院104年度台上字第435號、104年度台上字第3
    79號判決意旨參照）；次按我國法令對販賣毒品者臨以嚴刑
    ，惟毒品仍無法禁絕，其原因實乃販賣毒品存有巨額之利潤
    可圖，故販賣毒品者，如非為巨額利潤，必不冒此重刑之險
    ，是以有償販賣毒品者，除非另有反證證明其出於非圖利之
    意思而為，概皆可認其係出於營利之意而為（最高法院93年
    度台上字第1651號、87年度台上字第3164號判決意旨參照）
    。查被告2人如事實㈡所示、被告劉凱迪如事實㈢所示之販
    賣毒品犯行，均為一手交錢一手交貨交易型態之有償行為，
    客觀上已該當於毒品販賣之實行，佐以販賣毒品係屬重罪，
    衡情販毒者取得毒品之成本與售出之價格應存在相當之價差
    ，是被告2人自甘承受重典進行前開交易，其主觀上有藉此
    交易從中取利之意圖，要無疑義。
  ㈢綜上所述，本件事證明確，被告2人前揭犯行均堪認定，應依
    法論科。
二、論罪科刑：　
  ㈠毒品危害防制條例所稱之運輸毒品行為，係指一切轉運及輸
    送毒品之情形而言，不論係自國外輸入或國內各地間之輸送
    ，凡將毒品運輸至異處均屬之。至若以營利意圖販入毒品，
    並基於運輸犯意而為轉運與輸送毒品，自不能置運輸毒品於
    不論，僅論以意圖販賣而持有或販賣罪名（最高法院107年
    度台上字第 918號、103年度台上字第3678號判決意旨參照
    ）。又毒品危害防制條例所稱「運輸毒品」行為，係指行為
    人基於運輸毒品之意思，將毒品從某地運送至他處而言。通
    常係指行為人並非基於自己販賣或持有毒品之目的，而將毒
    品自某地運送至他處之行為而言；固不以國外輸入國內或國
    內輸出國外者為限，即為自己輸送者，亦包括在內，凡基於
    運輸毒品之犯意，而將毒品從某地運送至他處，即足當之；
    是行為人如於販賣、持有毒品犯意外，主觀上另具有運輸毒
    品之意思而為實際運送毒品之行為，自應論究其運輸毒品罪
    責（最高法院107年度台上字第2334號判決意旨參照）。被
    告2人如事實㈠所為，係先共同於110年8月11日晚上11時許
    ，在臺南市安平區某處取得由陳建升所放置之含有上開成分
    之毒品咖啡包200包及愷他命1包，取得後將上開毒品運至被
    告2人居住之臺中市○區○○街000○0號3樓B室藏放，並伺機販
    售毒品咖啡包。嗣於110年8月12下午，被告2人於如事實㈡
    、㈢所示時地，與佯裝買家之員警交易，而為警當場查獲，
    並分別扣得如附表二編號1、2所示之毒品咖啡包各20包等情
    ，業如前述。則被告2人於交易前，即共同自臺南市安平區
    載運高於上開2次交易數量之毒品咖啡包200包及非交易標的
    之愷他命1包，返回臺中市居處，顯非單純基於該2次販賣毒
    品之目的而零星或短途持送之情形，被告2人對此既亦有所
    認識，足認被告2人原本即具有運輸第三級毒品之犯意，其
    等有運輸之意思而為實際運送毒品之行為亦已明確。　　
　㈡按俗稱「釣魚」或「誘捕偵查」之情形，因毒品買者為協助
    警察辦案佯稱購買，而將販賣者誘出以求人贓俱獲，因其無
    實際買受之真意，且在警察監視之下伺機逮捕，事實上亦不
    能真正完成買賣，則該次行為，僅能論以販賣未遂（最高法
    院100年度台上字第4498號判決意旨參照）。另行為人如原
    即有販賣毒品營利之犯意，雖因經警設計誘捕，致實際上不
    能完成毒品交易，然因其原即具有販賣毒品之意思，客觀上
    又已著手於販賣行為，仍應論以販賣毒品未遂罪（最高法院
    102年度台上字第3427號判決意旨參照）。查被告2人如事實
    ㈡所示、被告劉凱迪如事實㈢所示犯行，在與佯裝買家之員
    警商議毒品交易細節前，已先對外刊登販毒之廣告訊息，堪
    認被告2人早有販賣毒品之意，僅因佯裝購毒者之員警實際
    上無買受毒品之真意，而為警查獲，客觀上雖已著手於販賣
    行為，惟未能完成交易，自難謂販賣行為已經完成，是上開
    部分尚未達既遂之程度，僅能論以未遂。
　㈢又被告2人如事實㈠所示，共同至臺南市安平區載運毒品咖啡
    包200包回臺中市居處藏放，欲伺機出售予不特定人牟利之
    行為，顯然除運輸毒品外，另兼具意圖販賣而持有毒品之犯
    意（運輸愷他命1包部分，不具意圖販賣而持有之犯意，詳
    後述）。是核被告2人如事實㈠所為，均係犯毒品危害防制
    條例第4條第3項之運輸第三級毒品罪、同條例第5條第3項之
    意圖販賣而持有第三級毒品罪（運送藏放毒品咖啡包200包
    部分）；被告2人如事實㈡所為、被告劉凱迪如事實㈢所為
    ，均係犯同條例第4條第6項、第3項之販賣第三級毒品未遂
    罪。被告2人就事實㈠所為，係以一行為同時觸犯上開2罪名
    ，為想像競合犯，應依刑法第55條前段之規定，從一重以運
    輸第三級毒品罪處斷。被告2人就事實㈠、㈡所示犯行，有犯
    意聯絡及行為分擔，為共同正犯。被告江宗翰如事實㈠、㈡
    所示2次犯行間、被告劉凱迪如事實㈠、㈡、㈢所示3次犯行間
    ，犯意各別，行為互殊，應分論併罰。至公訴意旨固認被告
    劉凱迪如事實㈡、㈢所示犯行，屬接續犯而應論以一罪，然
    查被告劉凱迪如事實㈢所示犯行，係於與被告江宗翰共同為
    如事實㈡所示犯行實行後，被告江宗翰為配合協助警方追查
    上手，而發送追加購毒之訊息予被告劉凱迪，被告劉凱迪始
    再次前往交易，顯係另行起意而為之，難認被告劉凱迪該2
    次犯行為接續之一行為，自應分別論處，併此敘明。
  ㈣被告2人各次販賣第三級毒品前，因無證據顯示其等所持有之
    第三級毒品數量已達純質淨重5公克以上，是各該持有行為
    並不構成犯罪，自無以持有之低度行為應為販賣之高度行為
    所吸收之吸收關係存在。被告2人如事實㈠所示犯行，起訴
    書雖漏論毒品危害防制條例第4條第3項之運輸第三級毒品罪
    ，惟該部分既與起訴之事實具有想像競合犯之裁判上一罪關
    係，為起訴效力所及，且本院於審理時已當庭告知2人所犯
    法條及罪名（本院卷第159頁），已足保障其等防禦權，本
    院自得併予審理，附此敘明。
  ㈤刑之加重、減輕：
　1.被告2人如事實㈡所示犯行、被告劉凱迪如事實㈢所示犯行
    ，雖已著手為犯罪行為之實行，惟尚未發生既遂之結果，屬
    未遂犯，爰均依刑法第25條第2項之規定，按既遂犯之刑減
    輕之。　
　2.按毒品危害防制條例第17條第2項規定：「犯第4條至第8條
    之罪於偵查及歷次審判中均自白者，減輕其刑」，旨在使刑
    事案件儘速確定，鼓勵被告認罪，並節省司法資源，此所謂
    「自白」係指對自己之犯罪事實全部或主要部分為肯定供述
    之意，謂偵查階段之自白，包括被告在偵查輔助機關及檢察
    官聲請法院羈押訊問時之自白在內。查被告2人如事實㈠所
    示犯行，已於偵查及本院審理中就犯罪事實為肯定供述，雖
    未於偵查中就運輸第三級毒品罪為認罪之表示，然係因檢察
    官並未告知該罪名之故，尚不影響其等確有於偵、審中自白
    之認定。是被告2人就本件犯行，均據其等於偵查及本院審
    理時自白不諱，均應依前揭規定，減輕其刑，已減輕者並依
    法遞減之。
  3.按毒品危害防制條例第17條第1項明定，犯第4條或第11條之
    罪，供出毒品來源，因而查獲其他正犯或共犯者，減輕或免
    除其刑。所謂「供出毒品來源，因而查獲其他正犯或共犯者
    」，係指犯罪行為人供出毒品來源之人姓名、年籍、住居所
    或其他足資辨別之特徵等相關資料，使調查或偵查犯罪之公
    務員得據以對之發動調查或偵查程序，並因而查獲其人及其
    犯行者，始足當之（最高法院103年度台上字第679號判決意
    旨參照）。經查：
　①被告江宗翰如事實㈡所示犯行經逮捕後，為配合警方協助溯
    源追查，而發送追加購毒之訊息予被告劉凱迪，被告劉凱迪
    始出面交易而為警方當場逮捕等情，業如前述，且警方於當
    日誘補被告劉凱迪前，尚未查悉被告劉凱迪涉有本件犯行，
    有員警之偵查報告、職務報告各1份在卷為憑（他卷第5至14
    頁）。又被告劉凱迪業經檢察官提起本件公訴，足見確已因
    被告江宗翰之供述，而查獲如事實㈡所示之共犯劉凱迪之犯
    行，是應依前揭規定，就被告江宗翰如事實㈡所示之販賣第
    三級毒品犯行，減輕其刑，並依法遞減之。　
　②被告2人於警詢及偵查中，雖均供稱本案毒品來源係名為「陳
    建升」之男子，惟經本院函詢臺中地檢署及苗栗大湖分局有
    無因被告2人供出毒品來源，因而查獲其他正犯或共犯乙事
    ，據臺中地檢署函覆：未因被告2人供述而查獲其他正犯或
    共犯等語，有該署111年2月23日中檢謀雲110偵26127字第11
    19019397號函1份在卷可考（本院卷第111頁）。而苗栗大湖
    分局雖函覆：依被告2人之供述，調查結果與供述相符，顯
    見陳建升涉有嫌疑，其分工模式為陳建升聯繫並與毒品上游
    交易，被告劉凱迪刊登販賣毒品訊息及被告江宗翰進行毒品
    販賣等語；惟另稱：陳建升現因另案由本院通緝中，須俟其
    到案及相關證據蒐證完備後，始能依法偵辦移送等語，有該
    分局111年5月5日湖警偵字第1110005828號函暨所附偵查報
    告、查捕逃犯作業查詢報表1份存卷可參（本院卷第187至19
    1頁），可見尚未因此查獲陳建升其人及其犯行。從而，難
    認被告2人如事實㈠所示犯行、被告劉凱迪如事實㈡、㈢所示
    犯行，有因其等供述而查獲其毒品來源之正犯或共犯，自均
    無從適用上揭規定減輕其刑。  
　4.按刑法第59條規定犯罪之情狀顯可憫恕，認科以最低度刑仍
    嫌過重者，得酌量減輕其刑，此雖為法院依法得行使裁量之
    事項，然非漫無限制，必須犯罪另有特殊之原因、環境與情
    狀，在客觀上足以引起一般之同情而顯可憫恕，認為即予宣
    告法定低度刑期，猶嫌過重者，始有其適用。是以，為此項
    裁量減輕其刑時，必須就被告全部犯罪情狀予以審酌，在客
    觀上是否有足以引起社會上一般人之同情，而可憫恕之情形
    ，始謂適法。查被告2人本件所犯運輸、販賣第三級毒品等
    罪，綜觀其犯罪之目的、動機、手段等，客觀上尚無任何情
    堪憫恕或特別之處，殊難認另有特殊原因或堅強事由，足以
    引起一般同情而顯然可憫。又被告販賣之毒品數量雖不多，
    販賣所得亦非鉅，然該等第三級毒品於國內流通泛濫，對社
    會危害既深且廣，此乃一般普遍大眾皆所週知，若於法定刑
    度之外，動輒適用刑法第59條之規定減輕其刑，亦不符禁絕
    毒品來源，使國民遠離毒害之刑事政策。本院認就被告2人
    本件犯行，分別量處如附表一所示之刑，核無情輕法重之情
    形，爰均不依刑法第59條之規定酌減其刑。
  ㈥爰以行為人之責任為基礎，審酌被告2人不思守法自制，循正
    當途徑獲取所需，竟為獲取不法利益，鋌而走險運輸毒品、
    販賣毒品予他人，造成毒品擴散，危害社會治安及國民健康
    甚鉅，且運輸、販賣毒品為世界各國戮力查緝之萬國公罪，
    其所運輸、販賣之愷他命及含前揭第三級毒品成分之毒品咖
    啡包，均足使施用者導致精神障礙、性格異常，甚至造成生
    命危險之生理成癮性及心理依賴性，所為殊值非難。考量被
    告2人犯後坦承犯行，態度尚可，兼衡其等犯罪之動機、目
    的、手段，及被告江宗翰自述學歷為高中肄業之智識程度、
    未婚無小孩、目前從事工程師助理、每月收入約2萬5,000元
    、目前自己在外面住、經濟情形勉持、父親因車禍半身不遂
    、家裡只有自己、母親、舅舅在工作之生活狀況；被告劉凱
    迪自述學歷為高中肄業之智識程度、未婚無小孩、目前在科
    技公司工作、每月收入3萬5,000元、父親在監、母親於其小
    時候就離家、之前與大伯、阿公阿嬤同住長大、現在自己住
    在公司、經濟情形勉持之生活狀況（本院卷第169頁）等一
    切情狀，就其等所犯各罪，分別量處如附表一所示之刑。復
    衡以被告2人本件各次犯行，罪質類同，且均係於110年8月
    間為之，犯罪時間集中，並自整體犯罪過程之各罪關係、所
    侵害法益之同一性、數罪對法益侵害之加重效應及罪數所反
    應行為人人格及犯罪傾向等情狀，予以綜合判斷，分別就其
    等所犯數罪，定其應執行之刑如主文所示。
三、沒收：
　㈠按犯第4條之罪者，其供犯罪所用之物，不問屬於犯罪行為人
    與否，均沒收之，毒品危害防制條例第19條第1項定有明文
    。查扣案如附表二編號5所示之行動電話，為供被告江宗翰
    如事實㈡所示犯行，聯絡販毒事宜所用之物；如附表二編號
    6所示之行動電話，為供被告劉凱迪如事實㈠、㈡、㈢所示犯
    行，聯絡運輸及販毒事宜所用之物；如附表二編號8、9所示
    之帳冊紙、帳冊，為供被告2人如事實㈡、㈢所示犯行紀錄所
    用之物；業據被告2人於本院審理中供述明確（本院卷第167
    至168頁），爰依前揭規定，於被告2人所犯各該罪責主文項
    下宣告沒收。　
　㈡按毒品危害防制條例第18條第1項前段之規定，應予沒收銷燬
    之毒品，以經查獲之第一、二級毒品為限。又毒品依其成癮
    性、濫用性及對社會危害性，共分為4級，上開條例並就製
    造、運輸、販賣、意圖販賣而持有、以非法方法使人施用、
    引誘他人施用及轉讓不同等級之毒品等行為，分別定其處罰
    。然鑑於第三、四級毒品均係管制藥品，特於同條例第11條
    之1明定無正當理由，不得擅自持有；第18條第1項後段復規
    定查獲之第三、四級毒品，無正當理由而擅自持有者，沒入
    銷燬之。從而，依同條例第18條第1項後段應沒入銷燬之毒
    品，專指查獲施用或持有之第三、四級毒品而言；倘係查獲
    製造、運輸、販賣、意圖販賣而持有、以非法方法使人施用
    、引誘他人施用或轉讓第三、四級毒品，既屬同條例相關法
    條明文規定處罰之犯罪行為，即非該條項應依行政程序沒入
    銷燬之範圍。又同條例第19條第1項所定「供犯罪所用之物
    」，係指犯第4條至第9條、第12條、第13條或第14條第1項
    、第2項之罪所用之物，不包括毒品本身在內，是尚不得援
    用此項規定為第三、四級毒品之沒收依據。再同條例對於查
    獲之製造、運輸、販賣、意圖販賣而持有、以非法方法使人
    施用、引誘他人施用及轉讓第三、四級毒品之沒收，並無特
    別規定，如其行為已構成犯罪，則該毒品即屬不受法律保護
    之違禁物，應回歸刑法之適用，依刑法第38條第1項之規定
    沒收之，始為適法（最高法院98年度台上字第2889號、98年
    度台上字第6117號、96年度台上字第728號判決意旨參照）
    。查扣案如附表二編號1至4所示之毒品咖啡包、愷他命，分
    別為被告2人如事實㈠（附表二編號3、4）、㈡（附表二編號
    1）、㈢（附表二編號2）所示犯行運輸、販賣之第三級毒品
    ，業經本院認定如前，上開犯行既係毒品危害防制條例第4
    條第3項、第6項明文規定處罰之犯罪行為，揆諸前揭說明，
    上揭扣押之物即非同條例第18條第1項後段應依行政程序沒
    入銷燬之範圍，自屬不受法律保護之違禁物，除因鑑定用罄
    部分外，均應依刑法第38條第1項之規定，於被告2人所犯各
    該罪責主文項下宣告沒收。 　　
  ㈢其餘扣案如附表二編號7、10所示之物，均非違禁物，且核與
    被告2人上開犯行無關，復查無其他積極證據足以證明該等
    物品係供被告2人為本件犯行所用或因犯罪所得之物，爰均
    不予宣告沒收，附此敘明。
四、不另為無罪諭知：
  ㈠公訴意旨另以：被告2人於事實㈠所示時、地，取得並藏放第
    三級毒品愷他命1包之行為，亦涉犯毒品危害防制條例第5條
    第3項之意圖販賣而持有第三級毒品罪嫌等語。
　㈡按持有毒品之原因非僅一端，或基於運輸、販賣營利之目的
    而持有，或基於轉讓、供己施用或幫助施用之目的而持有，
    因上述各項犯罪行為所表徵之持有毒品外觀大致相同，故行
    為人主觀上之意圖如何，自應以嚴格之證據予以證明；如無
    確切證據，自不得僅憑持有毒品之數量多寡，或有查獲相關
    工具等情狀，即推定行為人係基於營利目的而販入毒品（最
    高法院98年度台上字第4875號判決意旨參照）。經查，被告
    2人於本院審理中均否認有何販賣上開愷他命之意圖（本院
    卷第188頁），且尚乏事證可資證明被告2人於取得上開愷他
    命之前、後曾有尋找買主之計畫及向他人兜售或接洽出售愷
    他命事宜之情事，自難遽以意圖販賣而持有第三級毒品罪責
    相繩。從而，被告2人此部分犯罪核屬不能證明，原均應為
    無罪之判決，惟此部分與前開論罪之運輸第三級毒品罪部分
    ，有單純一罪之實質上一罪關係，爰均不另為無罪之諭知。
據上論斷，依刑事訴訟法第299條第1項前段，毒品危害防制條例
第4條第3項、第6項、第5條第3項、第17條第1項、第2項、第19
條第1項，刑法第11條、第25條、第28條、第55條、第51條第5款
、第38條第1項，判決如主文。
本案經檢察官陳振義提起公訴，檢察官陳僑舫到庭執行職務。
中    華    民    國    111    年    5    月    19    日
                 刑事第九庭  審判長 法  官  陳培維
                                    法  官  彭國能
                                    法  官  鄭永彬
以上正本證明與原本無異。
如不服本判決應於收受判決後20日內向本院提出上訴書狀，並應
敘述具體理由；其未敘述上訴理由者，應於上訴期間屆滿後20日
內向本院補提理由書（均須按他造當事人之人數附繕本）「切勿
逕送上級法院」。
                                    書記官  林奕珍
中　　華　　民　　國　　111 　年　　5 　　月　　19　　日
附錄本案論罪科刑法條全文：
毒品危害防制條例第4條
製造、運輸、販賣第一級毒品者，處死刑或無期徒刑；處無期徒
刑者，得併科新臺幣2千萬元以下罰金。
製造、運輸、販賣第二級毒品者，處無期徒刑或7年以上有期徒
刑，得併科新臺幣1千萬元以下罰金。
製造、運輸、販賣第三級毒品者，處7年以上有期徒刑，得併科
新臺幣7百萬元以下罰金。
製造、運輸、販賣第四級毒品者，處5年以上12年以下有期徒刑
，得併科新臺幣3百萬元以下罰金。
製造、運輸、販賣專供製造或施用毒品之器具者，處1年以上7
年以下有期徒刑，得併科新臺幣1百萬元以下罰金。
前五項之未遂犯罰之。
毒品危害防制條例第5條
意圖販賣而持有第一級毒品者，處無期徒刑或10年以上有期徒刑
，得併科新臺幣7百萬元以下罰金。
意圖販賣而持有第二級毒品者，處5年以上有期徒刑，得併科新
臺幣5百萬元以下罰金。
意圖販賣而持有第三級毒品者，處3年以上10年以下有期徒刑，
得併科新臺幣3百萬元以下罰金。
意圖販賣而持有第四級毒品或專供製造、施用毒品之器具者，處
1年以上7年以下有期徒刑，得併科新臺幣1百萬元以下罰金。　
附表一：
編號     事實                主文 1 事實㈠ 江宗翰共同犯運輸第三級毒品罪，處有期徒刑參年捌月。扣案如附表二編號3、4所示之物均沒收。 劉凱迪共同犯運輸第三級毒品罪，處有期徒刑參年捌月。扣案如附表二編號3、4、6所示之物均沒收。 2 事實㈡ 江宗翰共同犯販賣第三級毒品未遂罪，處有期徒刑壹年。扣案如附表二編號1、5、8、9所示之物均沒收。 劉凱迪共同犯販賣第三級毒品未遂罪，處有期徒刑壹年拾月。扣案如附表二編號1、6、8、9所示之物均沒收。 3 事實㈢ 劉凱迪犯販賣第三級毒品未遂罪，處有期徒刑壹年拾月。扣案如附表二編號2、6、8、9所示之物均沒收。 
附表二：
編號 物品 數量 備註（鑑定結果） 1 毒品咖啡包（標示BURBERRY，黑色包裝） 20包 驗前總淨重約66.75公克，隨機抽取1包（編號A17）鑑定： ㈠經檢視為紫色粉末。 ㈡檢出第三級毒品「4-甲基甲基卡西酮」、微量「甲基-N,N-二甲基卡西酮」成分。 ㈢測得「4-甲基甲基卡西酮」純度約4%。 ㈣推估20包均含「4-甲基甲基卡西酮」，驗前總純質淨重約2.67公克。 ㈤微量之甲基-N,N-二甲基卡西酮純度未達1%，故無法據以估算（總）純質淨重。 2 毒品咖啡包（標示BURBERRY，黑色包裝） 20包 驗前總淨重約66.25公克，隨機抽取1包（編號B14）鑑定： ㈠經檢視為紫色粉末。 ㈡檢出第三級毒品「4-甲基甲基卡西酮」、微量「甲基-N,N-二甲基卡西酮」成分。 ㈢測得「4-甲基甲基卡西酮」純度約4%。 ㈣推估20包均含「4-甲基甲基卡西酮」，驗前總純質淨重約2.69公克。 ㈤微量之甲基-N,N-二甲基卡西酮純度未達1%，故無法據以估算（總）純質淨重。 3 毒品咖啡包（標示BURBERRY，黑色包裝） 107包 驗前總淨重約358.46公克，隨機抽取1包（編號C85）鑑定： ㈠經檢視為紫色粉末。 ㈡檢出第三級毒品「4-甲基甲基卡西酮」、微量「甲基-N,N-二甲基卡西酮」成分。 ㈢測得「4-甲基甲基卡西酮」純度約4%。 ㈣推估107包均含「4-甲基甲基卡西酮」，驗前總純質淨重約14.33公克。 ㈤微量之甲基-N,N-二甲基卡西酮純度未達1%，故無法據以估算（總）純質淨重。 4 愷他命 1包 ㈠驗前淨重1.6952公克。 ㈡驗餘淨重1.6862公克。 5 手機（含SIM卡1張） 1支 ㈠iPhone SE。 ㈡IMEI：000000000000000。 ㈢門號：0000-000000 ㈣持有人：江宗翰。 6 手機（含SIM卡1張） 1支 ㈠iPhone 12。 ㈡IMEI：000000000000000。 ㈢門號：0000-000000 ㈣持有人：劉凱迪。 7 手機（含SIM卡1張） 1支 ㈠iPhone XR。 ㈡IMEI：000000000000000。 ㈢門號：0000-000000 ㈣持有人：李寅菲。 8 帳冊紙 1張  9 帳冊 1本  10 健保卡 1張 所有人：陳建升。